臺灣高雄地方法院民事裁定
111年度雄簡字第1237號
原      告  交通部臺灣鐵路管理局

法定代理人  杜微    
訴訟代理人  盧俊誠律師
被      告  吳宗龍  
訴訟代理人  楊申田律師
被      告  佳湘食品有限公司

法定代理人  黃秀芬  

上列當事人間請求損害賠償事件，本院裁定如下：
    主  文
本件移送臺灣嘉義地方法院。
    理  由
一、按訴訟之全部或一部，法院認為無管轄權者，依原告聲請或
    依職權以裁定移送於其管轄法院，民事訴訟法第28條第1項
    定有明文。次按共同訴訟之被告數人，其住所不在一法院管
    轄區域內者，各該住所地之法院俱有管轄權。但依第4 條至
    前條規定有共同管轄法院者，由該法院管轄；因侵權行為涉
    訟者，得由行為地之法院管轄，亦為民事訴訟法第20條、第
    15條第1 項所明定。申言之，共同訴訟之被告有數人，其普
    通審判籍不在同一法院管轄區域內者，原告原得自由選擇向
    其中一普通審判籍所在地之法院起訴，但倘有共同管轄法院
    者，即不再適用該條本文關於各被告住所地法院均有管轄權
    之規定，應由有共同特別審判籍之法院管轄，此時普通審判
    籍所在地之法院已無管轄權。又定法院之管轄，以起訴時為
    準，為同法第27條所明文。
二、本件原告起訴主張，被告吳宗龍係被告佳湘食品有限公司（
    下稱佳湘公司）之員工，於民國110年7月10日21時19分許，
    駕駛佳湘公司所屬之貨車，行經民雄-嘉義站間宏仁女中附
    近鐵路時，因闖越平交道，適有原告第2233次電聯車由北向
    南駛至，因煞車不及而撞及被告吳宗龍駕駛之貨車尾部，致
    原告列車車頭受損壞，依民法第184 條第1、2項、第188條
    第1項、第191條之2、第196條等規定，請求被告連帶賠償財
    產上損害新臺幣（下同）5,312,706元及利息等語。查被告
    吳宗龍住居於高雄市苓雅區、被告佳湘公司設於臺南市，依
    民事訴訟法第1條之規定，本院及臺灣臺南地方法院（下稱
    臺南地院）固俱有管轄權。惟原告起訴時係本於被告之共同
    侵權行為請求被告連帶賠償，而系爭事故地點位於嘉義縣，
    為臺灣嘉義地方法院（下稱嘉義地院）管轄區域，揆諸前開
    說明，本件被告其住所不在同一法院管轄區域內，而有民事
    訴訟法第15條所定之共同管轄法院即嘉義地院，依民事訴訟
    法第20條但書規定，本件自應由侵權行為地之特別審判籍管
    轄法院即嘉義地院管轄，已不適用各被告住所地法院俱有管
    轄權之規定。況被告吳宗龍因涉公共危險之案件已於臺灣嘉
    義地方檢察署偵查，且本件亦有至現場履勘之必要，是就卷
    證資料之取得亦以嘉義地院為管轄法院較為便利。玆原告向
    無管轄權之本院起訴，顯係違誤，爰依職權將本件移送於有
    管轄權之嘉義地院。
三、依首揭法條裁定如主文。
中　　華　　民　　國　　111 　年　　7 　　月　　6 　　日
                  高雄簡易庭  法   官   鄧怡君
以上正本係照原本作成。
如對本裁定抗告須於裁定送達後10日內向本院提出抗告狀，並繳
納裁判費新台幣1,000元。　　　　　　　　　
中　　華　　民　　國　　111 　年　　7 　　月　　6 　　日
                              書記官    吳語杰